臺灣臺南地方法院交通事件裁定　　　　 96年度交聲字第153號
移送機關　　交通部公路總局嘉義區監理所臺南監理站
受處分人
即異議人　　甲○○
上列受處分人因違反道路交通管理處罰條例案件，對於交通部公
路總局嘉義區監理所臺南監理站民國96年2月12日所為之裁決處
分（處分案號：嘉監南字第裁74-M00000000號），聲明異議，本
院裁定如下：
    主  文
異議駁回。
    理  由
一、原處分意旨略以：受處分人即異議人甲○○（下稱異議人）
    遭警舉發，於民國96年1月4日12時44分，駕駛牌照號碼MTI-
    750號重機車，在台南縣仁德鄉○○路○段與長興五街42巷
    之交叉路口，有闖紅燈（直行）之違規行為，嗣經交通部公
    路總局嘉義區監理所臺南監理站（下稱移送機關）依道路交
    通管理處罰條例第53條第1項、第63條第1項第3款（原裁決
    書漏記載第3款）及違反道路交通管理事件統一裁罰標準表
    之規定，裁處罰鍰新臺幣1,800元，並記違規點數3點等處分
    。
二、聲明異議意旨略以：異議人於96年1月4日騎乘機車MTI-750
    至台南縣仁德鄉○○路○段與長興五街42號處，遭交警攔下
    ，同行的共有二女一男被攔下，但警察直接就叫那一位男生
    離開，祇盤查我和另一位女生，我想可能是例行公事，所以
    就迅速拿行、駕照供查核，但警察拿到行照，就直接開單，
    異議人問他我又沒有違法，為什麼要開單？警察就說異議人
    闖紅燈，異議人當場就向他反應說，異議人通過時號誌確實
    是綠燈，他們根本就不理睬，異議人只好勉為其難簽名。離
    開現場後，當下異議人又折回向二位員警反應，該路的號誌
    兩端距離太長，車子若未超速實在無法在變紅燈之前抵達另
    一端號誌，甚至到警察攔查處（距離路口約25公尺中正路三
    段713之2號前）。事後，異議人重回測量該處路口全長有10
    0公尺長（該處是一座長橋）而該號誌亮綠燈的時間全部只
    有25秒鐘而該號誌要變黃燈前綠燈並不會閃爍，異議人實地
    測量車速若在30-40公里時，通過全長需費時15-20秒，故只
    能在綠燈開始亮的前1-5秒就通過路口號誌，才有可能騎完
    全程，祇要是在6-25秒才通過路口號誌就一定沒辦法騎完全
    程（異議人又有在該路口察看五位騎士也是全部騎到橋的一
    半號誌就變為紅燈）。異議人只是覺得民眾不能因路口號誌
    設計不良及員警不聽解釋下，在沒有任何有利的佐證之下，
    就說民眾不遵守交通規則，為此，提出異議等語。
三、汽車駕駛人，行經有燈光號誌管制之交岔路口闖紅燈者，處
    新臺幣1千8百元以上5千4百元以下罰鍰；並記違規點數3點
    ；道路交通管理處罰條例第53條第1項、第63條第1項第3款
    分別定有明文。
四、經查：
（一）異議人於上開時、地有駕車闖紅燈（直行）之違規行為，
      有台南縣警察局96年1月4日南縣警交字第M00000000號舉
      發違反道路交通管理事件通知單1份附卷可稽。
（二）異議人雖稱於上開時間駕車進入台南縣仁德鄉○○路○段
      與長興五街42巷之交叉路口時，當時之號誌係綠燈，係因
      該處交叉路口二端距離過長，若在規定之時速下，無法在
      燈號變成紅燈時，抵達另一端，係燈號設計不良，並無闖
      紅燈之行為云云，然異議人於上揭時、地，行經前揭路口
      時，遇紅燈未停仍直行等情，業據證人即舉發警員黃芳明
      、楊明農於本院96年3月21日訊問時，分別到庭具結證述
      明確，其等證稱：「（法官問證人黃芳明：當時異議人通
      過路口是否一座橋？）是的，橋上有兩個紅綠燈的十字路
      口，她是連闖了二個紅燈，是在仁德鄉○○路○段與長興
      四街、長興五街的路口，異議人當時與其他一部機車同時
      闖紅燈。」、「（法官問證人黃芳明：異議人當時是騎在
      中正路三段嗎？方向為何？）是的，由永康往仁德方向行
      駛。」、「（法官問證人黃芳明：你們當時執勤地點為何
      ？）長興五街紅綠燈下約五到十公尺的地方。」、「（法
      官問證人黃芳明：中正路三段與長興五街交岔路口前，如
      果在路口紅燈時，可否停車？）可以，在紅燈之前都有停
      止線可停車。」、「（法官問證人楊明農：舉發當時有無
      親眼看到異議人闖紅燈？）有。」、「（法官問證人楊明
      農：她是在進入路口之前就闖紅燈，還是在哪裡闖紅燈的
      ？）我們攔查都是在紅燈亮起三至五秒才攔查下來。」、
      「（法官問證人楊明農：有無親眼看到異議人連闖二個紅
      燈？）有，她與另外一個機車騎士都有闖紅燈。」、「（
      法官問證人楊明農：有無可能因異議人在路口通行一半的
      時候，因綠燈變為紅燈，所以才繼續通行？）不會，那時
      候路口已經沒有車子，在紅燈亮起三至五秒，她與另位機
      車騎士才闖紅燈通過路口。」等語在卷（見本院96年3月
      21日之訊問筆錄）。按證人黃芳明、楊明農乃為原處分機
      關所認定異議人有前開違規行為之證人，其等已到庭在本
      院法官面前以言詞供述異議人有前開違規事實，並已就當
      時燈號變換情形、執勤所處位置、異議人行駛路徑及闖紅
      燈過程等情節詳述具體明確，且證人黃芳明、楊明農為依
      法執行勤務之員警，與異議人毫無怨懟，衡情當無自陷偽
      證罪而構詞誣賴異議人之理，另於本件卷存證據資料內並
      無任何積極證據足以證明證人黃芳明、楊明農上開供述係
      屬虛偽，本院自不得僅以證人黃芳明、楊明農為本件開單
      舉發異議人之員警而全盤抹煞其等所具有之證人資格，從
      而，本院由其等上開證述已得有異議人確有上開違規行為
      之心證，是異議人前開所辯，實不足採，異議人上述違規
      事實，應堪認定。
（三）又交通警察製單舉發違反道路交通管理處罰條例所列之違
      規事實，本質上為行政處分，係公務員基於職務上之權力
      ，依法就特定之具體事件所為之具公法上效果之單方面行
      政行為，基於公務員為公法上行為具有公信力之原則，該
      行政行為當可被推定為真正，其據以依法處分之事實認定
      亦為正確無誤。本此公信原則，乃立法者賦予行政機關制
      定違反道路交通事件統一裁罰標準及處理細則，使執勤警
      員得當機處分以達其維護交通秩序、安全之行政目的。若
      謂公務員一切行政行為均需預留證據以證其實，則國家行
      政勢必窒礙難行，據此，刑事訴訟法就犯罪證據有關之規
      定中，與屬行政秩序罰之交通違規裁罰本質不合之部分，
      自不在準用之列，因此，本院查無任何證據足資證明執勤
      員警有捏造事實違法取締之情事存在，則執勤警員本其維
      護交通秩序、安全職責所為之舉發，自應受到合法、正確
      之推定。
（四）至於異議人雖稱上開交叉路口燈號設計不良，無法令駕駛
      人在規定之時速下，在綠燈之號誌下通過該路口之二端，
      其進入該交叉路口時，係綠燈號誌，並未闖紅燈云云，惟
      經本院會同舉發警員即證人黃芳明與異議人勘驗上開交叉
      路口之現況後查知：本院96年3月21日訊問筆錄證人乙○
      ○○○所稱的長興四街應該是永康市○○路○段7號巷口
      ，該巷與仁德鄉○○○街42巷口中間有座長約十公尺的「
      永仁橋」，從永大路一段7號巷與中正路三段交叉路口起
      算到通過長興五街42巷到中正路三段設有紅綠燈號誌及「
      歡迎蒞臨台南縣仁德鄉」標誌之處，約有90公尺，算到警
      察所稱取締處的「香蘭美食店」則約有100公尺。當中正
      路三段方向燈號為綠燈時，上開二交叉路口，也都是綠燈
      ；當中正路三段方向變為紅燈時，上開二交叉路口也同時
      變成紅燈，且無論是站在警察所稱取締處的「香蘭美食店
      」或異議人所稱取締處的「酒月酒KTV」前面，皆可清楚
      看到永大路一段7號巷與中正路三段交叉路口中正路三段
      方向的燈光號誌，有本院96年6月20日之勘驗筆錄1份附卷
      可參，由上開勘驗筆錄記載永仁橋僅長約10公尺、且橋二
      端即台南縣永大路7號巷與中正路三段之交叉路口與台南
      縣長興五街42巷與中正路三段之交叉路口燈光號誌之變換
      情形係一致等情可知，並無異議人所稱於綠燈進入永仁橋
      一端之交叉路口，卻因號誌設計不良，無法在綠燈號誌下
      通過永仁橋另一端交叉路口之可能，從而，異議人上開辯
      稱，洵屬無據，不足採信。
五、綜上所述，依據證人黃芳明、楊明農之證言，異議人於前揭
    時、地有闖紅燈之違規事實，應堪認定。則移送機關據以援
    引道路交通管理處罰條例第53條第1項、第63條第1項第3款
    及違反道路交通管理事件統一裁罰標準表之規定，裁處異議
    人罰鍰新台幣1,800元，並記違規點數3點，核無違誤或不當
    。從而，本件異議為無理由，應予駁回。
六、據上論斷，應依道路交通案件處理辦法第19條，裁定如主文
    。
中　　華　　民　　國　　96　　年　　11　　月　　30　　日
　　　　　　　　　　　交通法庭  法　官　陳淑勤
以上正本證明與原本無異。
如不服本裁定應於送達後5日內向本院提出抗告狀。
      　　　　　　　　　　　　　書記官　陳金堂
中　　華　　民　　國　　96　　年　　11　　月　　30　　日
